臺灣臺中地方法院民事判決
111年度沙簡字第383號
原      告  林育宏  
被      告  李根全  

上列當事人間因傷害等事件（本院110年度訴字第1826號），原
告提起刑事附帶民事訴訟請求損害賠償（本院111年度附民字第1
03號），經本院刑事庭裁定移送前來，本院於民國111年8月10日
言詞辯論終結，判決如下：
    主      文
被告應給付原告新臺幣伍萬壹仟肆佰貳拾伍元，及自民國一一一
年一月二十二日起至清償日止，按年息百分之五計算之利息。
原告其餘之訴駁回。
本判決第一項得假執行。但被告如以新臺幣伍萬壹仟肆佰貳拾伍
元為原告預供擔保後，得免為假執行。
原告其餘假執行之聲請駁回。
    事實及理由
一、原告主張：被告於民國110年4月22日下午3時43分許，在址
    設臺中市○○區○○路0段000號之「豐興鋼鐵廠」內，與原告因
    卸料順序發生爭執，竟基於傷害、強制及毀損之犯意，強行
    打開原告當時所駕駛之聯結車車門，徒手對原告之胸口拉扯
    ，毆打，欲以此方式使原告下車而行無義務之事，導致原告
    之上衣遭拉扯而毀損，並受有前胸壁擦傷之傷害（至原告所
    受左側前臂擦傷之傷勢，原告於本件民事部分不再請求）。
    被告依民法第184條第1項前段、第195條第1項規定，自應對
    原告負侵權行為損害賠償責任。原告受有以下之損害：㈠醫
    療費用：原告受傷後，至李綜合醫療社團法人苑裡李綜合醫
    院（下稱李綜合醫院）就診共450元，該費用尚包括刑事判
    決未認定原告遭受被告傷害之左側前臂擦傷所就醫之費用，
    因為是一起治療的；㈡上衣毀損費用2,000元，但原告無法提
    出購買證明；㈢慰撫金：原告因被告之上開傷害、強制行為
    ，精神上受有相當之痛苦，故請求金額300,000元。並聲明
    ：被告應給付原告302,450元，及自附帶民事起訴狀繕本送
    達翌日起至清償日止，按年息5%計算之利息。願供擔保請求
    准予宣告假執行。
二、被告答辯略以：本件雖經法院第一審刑事判決認定被告有罪
    ，但被告已提起上訴。當天被告和原告只是口角，並沒有動
    手，當時很多人都有看到。被告上去原告車上到下來只有短
    短幾秒鐘，不可能對原告有那樣的傷害，而且被告還有戴手
    套，不可能去抓原告。並聲明：原告之訴駁回。
三、得心證之理由：
  ㈠原告主張其於110年4月22日下午3時43分許，在上開「豐興鋼
    鐵廠」內，與被告告因卸料順序發生口角爭執，其後原告之
    上衣遭毀損，並受有前胸壁擦傷之傷害等情，除有原告於附
    帶民事起訴狀所提當日就診之急診收據（見附民卷第17頁）
    為憑外，並經本院調閱刑事第一審卷宗內所附李綜合醫院診
    斷證明書、當日上衣遭毀損之照片（見偵卷第61、69頁）為
    證，故原告於該日確受有前胸壁擦傷之傷勢及上衣毀損之情
    ，均可採信。
　㈡原告主張上開傷勢及上衣毀損係被告造成，被告應負侵權行
    為責任，被告則否認並以上詞置辯。本院審酌如下：
  ⒈原告於警詢時指稱：被告在伊要卸料時，過來開伊車門，拉
    伊的手和衣服要把伊拉下車，伊衣服1件遭毀損，也有前胸
    壁擦傷、左側前臂擦傷之傷害等語（見偵字卷第47-51頁）
    ；於偵查中以證人身分具結後證稱：伊和被告因為下料順序
    起衝突，伊卸貨倒車時，被告過來開伊車門要伊拉下車，伊
    沒有被拉下去，被告打伊手臂、拉伊腳，伊怕被拉下去會骨
    折就抓著方向盤。伊衣服前胸處整個破掉等語（見偵字卷第
    113-114頁）；於本院刑事案件審理時證稱：伊和被告因為
    卸料發生爭執，伊倒車時有跟被告對到眼，被告就跑來強行
    開伊車門，拉伊小腿要把伊拉下車，伊坐在車上握著方向盤
    。另外李福恭、李駿綸（其2人涉犯傷害、強制、毀損罪嫌
    ，另經本院刑事案件為無罪諭知）就衝過來，一開始先飆罵
    ，李駿綸踩在聯結車腳踏板上用右手拉伊胸領，伊衣服被扯
    破，胸口有被扯到或刮傷，後面不知道勸架還怎樣又有人把
    伊手刮傷，李福恭、李駿綸在下面一直罵三字經，離開時還
    在罵，伊當下就打電話報警。到最後傷口就是被告和李福恭
    、李駿綸3人都有，反正渠等都是一起的，渠等手一直伸過
    來，伊看不清楚是誰等語（見本院刑事卷第152-160頁）。
　⒉被告確有於案發時自行開啟原告所駕駛之聯結車車門，踩上
    聯結車腳踏板使其與原告處於同一高度位置之事實，業據證
    人陳裕傑於本院刑事案件審理時證稱：伊和被告、李福恭、
    李駿綸、原告是因為工作認識，無私交。被告於案發時和原
    告發生爭執，有叫囂、互嗆，被告跑去原告之車邊，開啟車
    門、一手扶著扶手踏上腳踏板，但是伊因為視線角度沒有看
    到被告之動作，伊後來低頭繼續做工作，所以也沒看到被告
    踏上腳踏板後之行為。李福恭、李駿綸則始終都在車下，伊
    沒看到渠等2人上車。後來原告倒完要簽收時沒有下車，所
    以伊沒看到原告之衣服有沒有破掉等語明確（見本院刑事卷
    第167-172頁），核與原告前開所為有人踩上聯結車之證述
    ，及被告於本院刑事案件審理時自承：伊要叫原告下車來講
    ，因為原告不下車，伊雙手握著原告車上之扶手上去，這樣
    比較近，原告在車上坐得直挺挺，沒有彎腰等語（見本院刑
    事卷第182-183頁）均相吻合，亦經本院刑事案件於準備程
    序時，勘驗現場監視器及行車紀錄器影像，結果略以：被告
    於影像時間（下同）00：01：28時小跑步至原告之聯結車駕
    駛座旁，打開駕駛座車門往上跨步至與駕駛座同高位置，駕
    駛座車門大幅晃動，被告於00：01：35時往下退步、站在車
    門旁邊，1名穿著黑色長袖上衣、黑色長褲之人（即證人陳
    忠志）將被告拉離聯結車。李福恭、李駿綸於00：01：52時
    先後跑至原告聯結車旁，被告與證人陳忠志在另1台綠色聯
    結車旁拉扯，被告、李福恭於00：02：04走近原告聯結車駕
    駛座旁，被告、李福恭、李駿綸3人與證人陳忠志均聚集在
    原告駕駛座旁邊，渠等舉止因被車門遮蔽，無法辨識。嗣被
    告、李福恭、李駿綸與證人陳忠志於00：02：11均退至聯結
    車駕駛座旁一段距離處等情，有本院刑事案件勘驗筆錄及截
    圖照片在卷可憑（見本院卷第94-96頁、第99-100頁），應
    足佐證原告指訴遭人踩上聯結車腳踏板拉扯其衣服前胸處之
    情屬實。
　⒊證人即到場處理員警張柏威於本院刑事案件審理時證稱：伊
    於案發當日下午4時許到場時，原告、李福恭及另1人在場，
    伊因為原告表示其衣服破損，便立刻拍照，伊看到原告胸口
    有明顯紅腫傷痕。嗣伊和其他警員約於同日下午5時至6時許
    間離開現場等語（見本院卷第172-177頁），佐參員警到場
    時，原告之衣服前胸處有破損，部分肌膚外露，其於案發當
    日晚間8時許即至李綜合醫院急診，並經診斷有胸口擦傷9×0
    .5公分之傷勢等情，有李綜合醫院診斷證明書、原告之衣服
    照片及李綜合醫院111年1月10日李綜醫字第1110007號函檢
    附急診病歷存卷可稽（見偵字卷第61頁、第69頁，本院刑事
    卷第107-115頁），可見原告於案發後隨即報警、就診，其
    指稱遭傷害之前胸部位與證人張柏威親眼所見傷勢、醫師依
    其專業診斷之受傷位置相符，與一般人突遭他人抓住衣服前
    胸處拉扯所生之傷害情況亦屬相合；再斟酌被告踩上原告聯
    結車腳踏板、與原告於相同高度後，原告駕駛之聯結車車門
    有大幅晃動之情形，此經本院刑事案件勘驗監視器及行車紀
    錄器影像如前述，適與一般人在車內拉扯會造成車體晃動之
    情形相符，足徵被告有於犯罪事實欄所載時間、地點，踩上
    原告駕駛之聯結車腳踏板後，徒手拉扯告訴人之衣服前胸處
    之行為，且力道並非輕微，造成原告之衣服毀損不堪用及其
    受有前胸壁擦傷之傷害。又被告明知其於案發時戴工作手套
    ，與原告均處於爭執之情緒激動狀態，依其智識、經驗當亦
    知悉衣物布料材質柔軟，若用力拉扯原告之衣服即有破損可
    能，且原告之前胸處可能因為衣服拉扯間之摩擦或被其手套
    布料摩擦致傷，仍有意大力為之，其有毀損及傷害之故意侵
    權行為甚明。
　⒋原告衣服損壞及受傷之結果既係被告行為所造成，倘被告踩
    上原告之聯結車腳踏板後，僅雙手握住扶手，無其他舉措，
    應無可能造成原告所駕聯結車車門大幅晃動之情形，被告所
    辯其上去原告車上到下來只有短短幾秒鐘，不可能對原告有
    那樣的傷害，而且其戴手套，不可能去抓原告等情，核與客
    觀證據不符，自無可採信。
　⒌至原告雖曾於本院刑事案件審理時，以證人身分證稱：李駿
    綸踩在伊車子階梯上用右手拉伊胸口衣領，把衣服扯破，並
    拉手要伊下車，李福恭過來也上來，2人在那邊扯就揮到伊
    的手等語（見本院刑事卷第152頁），其因現場情形混亂，
    尚難清楚分辨被告、李福恭、李駿綸3人之行為，且李福恭
    、李駿綸於案發時始終站在地上，未踩上原告駕駛之聯結車
    腳踏板等情，分據證人陳忠志於本院刑事案件審理時（見本
    院刑事卷第160-167頁）、證人陳裕傑於本院刑事案件審理
    時（見本院刑事卷第167-172頁）證述在卷，則被告拉扯原
    告衣服前胸處須踩上原告聯結車腳踏板始能為之，顯見原告
    坐在聯結車駕駛座所處位置距離地面有相當高度，倘李福恭
    、李駿綸未踩上聯結車腳踏板，應無法觸及原告之衣服前胸
    處，原告就李福恭、李駿綸部分所為陳述之真實性，自無可
    採信，併予敘明。
  ㈢按因故意或過失，不法侵害他人之權利者，負損害賠償責任
    ；不法侵害他人之身體或健康者，對於被害人因此喪失或減
    少勞動能力或增加生活上之需要時，應負損害賠償責任；不
    法侵害他人之身體者，被害人雖非財產上之損害，亦得請求
    賠償相當之金額。民法第184條第1項前段、第193條第1項、
    第195條第1項前段分別定有明文。被告上開行為，除已構成
    刑法第277條第1項之傷害罪、同法第304條第2項、第1項之
    強制未遂罪及同法第354條之毀損罪外，民事上自構成對原
    告身體、自由及財物之損害，故原告主張被告應負故意侵權
    行為責任自可採信。茲就原告請求之金額應否准許，分述如
    下：
　⒈原告主張醫療費用，雖提出李綜合醫院之急診收據450元（見
    附民卷第17頁）為證，惟原告亦表示該費用尚包括刑事判決
    未認定原告遭受被告傷害之左側前臂擦傷所就醫之費用，因
    為是一起治療的等語。本院審酌原告既主張受有前胸壁擦傷
    之傷害，而依李綜合醫院於111年1月10日以李綜醫字第1110
    007號函覆本院刑事案件，所檢附急診病歷（見本院刑事卷
    第107-115頁），該傷勢與左側前臂擦傷應屬相當，故本院
    認原告因被告所造成之前胸壁擦傷之傷害，因而支出之醫療
    費用應為上開金額之一半，即以225元計算為有理由，原告
    逾此請求部分則無理由。
　⒉原告請求上衣毀損部分，原告並未提出相關上衣購買證明為
    證。按當事人已證明受有損害而不能證明其數額或證明顯有
    重大困難者，法院應審酌一切情況，依所得心證定其數額。
    民事訴訟法第222條第2項定有明文。原告於本院言詞辯論時
    已表示：當時購買該衣物大概買了1,200元左右等語，本院
    審酌該金額核與一般上衣衣服之價格大略相符，故認原告請
    求衣物毀損金額1,200元部分為有理由，逾此部分之請求則
    無理由。
　⒊原告請求精神慰撫金部分：按慰藉金之賠償須以人格權遭遇
    侵害，使精神上受有痛苦為必要，其核給之標準固與財產上
    損害之計算不同，然非不可斟酌雙方之身份資力、加害程度
    及其他各種情形核定相當之數額（最高法院51年度台上字第
    223號民事裁判意旨參照）。查原告本件事故，因抗拒被告
    強拉下車，而受有強制未遂之自由損害，及因此受有前胸壁
    擦傷之傷害，爰審酌原告受傷程度，並參酌原告與被告之稅
    務電子閘門財產所得調件明細表（見本院卷第107-118頁）
    ，斟酌兩造之地位、經濟能力，及原告因此所受精神上痛苦
    之程度等一切情狀，認原告請求被告賠償精神慰撫金，於5
    萬元內尚屬適當，應予准許。至逾此郭分之請求則無理由。
　⒋綜上以析，原告受有損失之金額合計為51,425元（計算式：2
    25＋1,200＋50,000＝51,425）。至原告逾此部分之請求則無理
    由，應予駁回。
  ㈣按給付有確定期限者，債務人自期限屆滿時起，負遲延責任
    。給付無確定期限者，債務人於債權人得請求給付時，經其
    催告而未為給付，自受催告時起，負遲延責任。其經債權人
    起訴而送達訴狀，或依督促程式送達支付命令，或為其他相
    類之行為者，與催告有同一之效力。民法第229條第1項及第
    2項定有明文。又遲延之債務，以支付金錢為標的者，債權
    人得請求依法定利率計算之遲延利息。但約定利率較高者，
    仍從其約定利率。應付利息之債務，其利率未經約定，亦無
    法律可據者，週年利率為5%。民法第233條第1項及第203條
    亦有明文。本件原告對被告之前揭損害賠償債權，既經原告
    提起附帶民事起訴而送達訴狀，被告迄未給付，當應負遲延
    責任。是原告請求被告給付自附帶民事起訴狀繕本送達被告
    翌日即111年1月22日（見附民卷第19頁被告送達回證）起至
    清償日止，按年息百分之5計算之法定遲延利息，核屬有據
    ，應予准許。
四、綜上所述，原告依侵權行為之法律關係，請求被告給付51,4
    25元，及自111年1月22日起至清償日止，按年息百分之5計
    算之法定遲延利息，為有理由，應予准許。至原告逾此範圍
    之請求，為無理由，應予駁回。
五、本件事證已臻明確，兩造其餘攻擊防禦方法，核與判決結果
    不生影響，自無庸逐一論述，附此敘明。
六、假執行之宣告：本件就原告勝訴部分係依民事訴訟法第427
    條第1項之規定適用簡易程序所為被告敗訴之判決，依同法
    第389條第1項第3款規定，應依職權宣告假執行。另依同法
    第436條第2項，適用同法第392條第2項規定，依職權宣告被
    告為原告預供擔保後，得免為假執行之金額。至原告敗訴部
    分，其假執行之聲請失所附麗，應予駁回。
七、本件訴訟係原告提起刑事附帶民事訴訟，由本院刑事庭依刑
    事訴訟法第504條第1項規定移送前來，依同條第2項規定免
    繳納裁判費。　　
中　　華　　民　　國　　111 　年　　8 　　月　　24　　日
                  沙鹿簡易庭   法  官  黃建都
以上為正本係照原本作成。
如不服本判決，應於送達後20日內，向本院提出上訴狀並表明上
訴理由，如於本判決宣示後送達前提起上訴者，應於判決送達後
20日內補提上訴理由書（須附繕本）。如委任律師提起上訴者，
應一併繳納上訴審裁判費。
中　　華　　民　　國　　111 　年　　8 　　月　　24　　日
                               書記官